臺灣臺南地方法院刑事判決　　　　　　　　　　　　　九十一年度訴字第八八五號
　　公　訴　人　臺灣台南地方法院檢察署檢察官
　　被　　　告　甲○○
右列被告因槍砲彈藥刀械管制條例等案件，經檢察官提起公訴（九十一年度偵字第五
○八○、六六九號），本院判決如左：
    主  文
黃金尉未經許可，持有可發射子彈具有殺傷力之手槍，累犯，處有期徒刑貳年，併科
罰金新臺幣貳拾萬元，罰金如易服勞役，以罰金總額與陸個月之日數比例折算之。扣
案可發射子彈具有殺傷力之手槍壹支（槍枝管制編號000000000參號）、土
造之子彈貳顆，均沒收。
被訴非法持有第貳級毒品部份無罪。
    事  實
一、甲○○曾因竊盜案件，經本院於民國（下同）八十五年七月十三日，以八十五年
    度少易字第二一號判處有期徒刑一年確定，與前於八十四年間所犯之竊盜罪（經
    判處有期徒刑十月緩刑確定，經撤銷後）合併執行，並於八十七年五月二十日執
    行完畢。猶不知悔改，明知未經許可不得持有具有殺傷力之改造槍彈，仍於九十
    一年四月中旬某日晚間七時許，經由某雜誌上電話0000000000號（經
    查係遭冒用不知情之林建文所遺失身分證而申請），聯絡綽號「衛生」之姓名年
    籍不詳成年男子，在臺南市○○路民德國中校門前，以新臺幣（以下同）二萬元
    之代價，購買具有殺傷力之仿ＧＬＯＣＫ廠十七型半自動手槍製造之玩具手槍所
    改造之九○手槍一枝及直徑九ｍｍ之土造金屬彈頭三顆，並進而持有上開改造槍
    彈，藏放於其使用之自用小客上。嗣於九十一年五月十二日凌晨二時四十分許，
    在臺南市○區○○路一段十一號前，為警攔檢查獲，並在其向不知情之友人黃裕
    峰借用騎乘之ＺＶＸ─六○八號輕型機車內，扣得前開具有殺傷力之改造槍彈及
    毒品Ｋ他命三顆，始知上情。
二、案經台南市警察局第一分局報請臺南地方法院檢察署偵查起訴。
    理      由
壹、有罪部份
一、右揭犯罪事實迭據被告黃承尉於警訊時、與偵審中坦承不諱，且有改造玩具手槍
    一枝、子彈三顆（其中一顆，業經內政部警政署刑事警察局於鑑驗時予以試射）
    扣案可資佐證。又上開手槍及子彈經送內政部警政署刑事警察局鑑驗，認手槍係
    仿造ＧＬＯＣＫ廠十七型半自動手槍製造之玩具手槍換裝土造金屬槍管改造而成
    ，具有殺傷力；子彈三顆，係土造子彈，其中一顆，經試射，可擊發，認均具殺
    傷力；有內政部警政署刑事警察局九十一年六月二十四日刑鑑字第○九一○一二
    七七八三號槍彈鑑定書在卷足稽，可認為被告自白核與事實相符，可以採信，本
    件事證已經明確，被告上開犯行均可以認定。
三、核被告周永良所為，係犯槍砲彈藥刀械管制條例第十一條第四項未經許可持有可
    發射子彈之槍砲罪、同條例第十二條第四項未經許可持有子彈罪。被告以一持有
    行為，同時持有上開手槍及子彈，觸犯構成要件相異之罪名，為想像競合犯，應
    依刑法第五十五條前段之規定，從一重之槍砲彈藥刀械管制條例第十一條第四項
    之未經許可持有具殺傷力之槍砲罪處斷。又被告前於八十五年間，因犯竊盜罪，
    經本院判處有期徒刑一年確定，於八十七年五月十二日執行完畢，有台灣台南地
    方法院檢察署刑案資料查註紀錄表在卷可按，其於五年之內再犯本件有期徒刑以
    上之罪，為累犯，應依法加重其刑。爰審酌被告有犯罪之前科，經入獄執行後仍
    未知悔悟，及其持有槍彈之動機、目的、手段非輕、且於目前社會治安因槍枝氾
    濫而日益惡化之際，猶非法持有槍彈，嚴重威脅社會治安，然被告並無持上開槍
    彈犯案暨犯後坦承犯行等一切情狀，量處如主文所示之刑，罰金部分諭知如易服
    勞役以總額與六個月之日數比例折算之標準，以資儆懲。又扣案可發射子彈之手
    槍一支（槍枝管制編號0000000000號）、土造子彈二顆，均具殺傷力
    ，有內政部警政署刑事警察局九十一年八月二十六日刑鑑字第○九一○二一七七
    八三號槍彈鑑定書在卷足稽，為違禁物，應依刑法第三十八條第一項第一款之規
    定沒收之。另扣案之土造子彈各一顆，業經內政部警政署刑事警察局於鑑驗時予
    以試射，已不具子彈之完整結構，難認有殺傷力而屬違禁物，故無沒收之必要，
    附此敘明。
貳、無罪部份
一、公訴意旨略以：甲○○明知ＭＤＭＡ係第二級毒品，不得非法持有，竟於九十一
    年五月十二日凌晨一時十分許，在臺南市國花戲院對面之某ＰＵＢ內，以四百元
    之價格向綽號「阿鰻」之姓名年籍不詳之成年男子購買第二級毒品ＭＤＭＡ後，
    亦進而持有之以供己施用之用。嗣於九十一年五月十二日凌晨二時四十分許，在
    臺南市○區○○路一段十一號前，為警攔檢查獲，並在其向不知情之友人黃裕峰
    借用騎乘之ＺＶＸ─六○八號輕型機車內，扣得前開具有殺傷力之改造槍彈及毒
    品Ｋ他命三顆，始知上情。因認被告涉有毒品防制條例第十一條第二項之持有第
    二級毒品罪云云。
二、被告雖自承持有ＭＤＭＡ一顆之第二級毒品云云。但查，扣案之疑似ＭＤＭＡ之
    樂丸一顆與疑似Ｋ他命二顆，經本院送內政部警政署刑事警察局鑑驗結果，均未
    檢出有第二級毒品ＭＤＭＡ之反應，僅檢出有Ｋ他命與第四級毒品麻黃反成份
    。有內政部警政署刑事警察局九十一年九月十八日刑鑑字第0910238418號鑑驗通
    知書附卷足憑。自不能單憑被告之自白而認定其犯罪。此外，尚查無其他足資證
    明被告有持有ＭＤＭＡ第二級毒品之相關證據。被告此部份之犯罪，應屬不能證
    明，應為無罪之諭知。
據上論斷，應依刑事訴訟法第二百九十九條第一項前段、第三百條零一條，槍砲彈藥
刀械管制條例第十一條第四項、第十二條第四項，刑法第十一條前段、第五十五條、
第四十七條、第四十二條第二項、第三十八條第一項第一款，罰金罰鍰提高標準條例
第一條前段、第二條，現行法規所定貨幣單位折算新臺幣條例第二條，判決如主文。
本案經檢察官高祈到庭執行職務
中      華      民      國      九十一      年      十一  月  二十六  日
                              臺灣臺南地方法院刑事第一庭
                                        法  官  朱中和
右正本證明與原本無異。
如不服本判決應於送達後十日內向本院提出上訴狀。（應附繕本）
                                        書記官  謝國欽
中      華      民      國      九十一      年      十一  月  二十七  日
附錄本案論罪科刑法條全文：
槍砲彈藥刀械管制條例第十一條
未經許可，製造、販賣或運輸第四條第一項第一款所稱其他可發射金屬或
子彈具有殺傷力之各式槍砲者，處五年以上有期徒刑，併科新臺幣一千萬
元以下罰金。
未經許可，轉讓、出租或出借前項所列槍砲者，處三年以上十年以下有期
徒刑，併科新臺幣七百萬元以下罰金。
意圖供自己或他人犯罪之用，而犯前二項之罪者，處無期徒刑或七年以上
有期徒刑，併科新臺幣一千萬元以下罰金。
未經許可，持有、寄藏或意圖販賣而陳列第一項所列槍砲者，處一年以上
七年以下有期徒刑，併科新臺幣七百萬元以下罰金。
第一項至第三項之未遂犯罰之。
